【裁判字號】    92,簡上,4
【裁判日期】    920623
【裁判案由】    清償借款
【裁判全文】
臺灣花蓮地方法院民事判決  九十二年度簡上字第四號
    上  訴  人  甲○○
                戊○○
                乙○○
    被  上訴人  中央信託局
    法定代理人  丁○○
    訴訟代理人  丙○○
右當事人間請求清償借款事件，上訴人對於中華民國九十一年十一月二十二日本院花
蓮簡易庭九十一年度花簡字第四００號第一審判決提起上訴，本院判決如左：
    主      文
上訴駁回。
第二審訴訟費用由上訴人負擔。
    事      實
甲、上訴人甲○○、戊○○、乙○○方面：
一、聲明：(1)原判決廢棄。(2)被上訴人在第一審之訴駁回。
二、陳述：(1)上訴人甲○○、戊○○、乙○○均自認擔任洪約拿的借款保證人，惟均
    稱：當初洪約拿向被上訴人借款而由其三人為互保時，被上訴人說借款後沒有什
    麼責任問題，現在卻要負連帶保證責任，沒有道理。(2)家中有小孩要扶養，要負
    擔家計，沒有錢可以還，被上訴人應向洪約拿要錢才是，洪約拿有土地，可以找
    洪約拿以土地去償還貸款等語。(3)其餘援用原審判決所記載之事實。
三、證據：援用原審之立證方法。
乙、被上訴人中央信託局方面：
一、聲明：如主文所示。
二、陳述：除與原審判決書所載者相同茲予引用外，補稱：(1)否認當初有告訴上訴人
    甲○○、戊○○、乙○○，擔任洪約拿的借款連帶保證人後，該筆借款以後不會
    有責任問題。(2)依據借款契約，上訴人等人負有連帶清償責任等語。
三、證據：援用原審之立證方法。
    理      由
一、查被上訴人起訴主張：訴外人之債務人洪約拿於民國八十八年四月二十七日邀同
    上訴人甲○○、戊○○、乙○○為連帶責任借款人，合計向被上訴人借款一百五
    十萬元，其中洪約拿部分借款金額為五十萬元，約定分八十四期按月平均攤還本
    息，如有一期未還如期攤還，即喪失期限利益，所有債務視為全部到期。然債務
    人洪約拿自九十一年四月三日起即未依約繳款，依約所有債務視為全部到期，尚
    積欠本金三十二萬四千七百八十七元及利息、違約金未清償，為此提起本訴等語
    ，並提出消費性借款契約書一份為證。上訴人甲○○、戊○○、乙○○對於擔任
    洪約拿前開借款之連帶責任借款人及洪約拿未依約清償借款等情均不爭執，惟以
    被上訴人曾說該筆借款以後不會有責任問題，現在卻要負連帶保證責任，沒有道
    理，且家中有小孩要扶養，沒有錢可以還，被上訴人應向洪約拿要錢等語資為抗
    辯。
二、查本件被上訴人甲○○、戊○○、乙○○自認擔任洪約拿借款的連帶保證人之事
    實，且兩造所不爭執之上開洪約拿消費性借款契約書之記載「連帶借款人洪約拿
    之借款金額為五十萬元，連帶責任借款人為甲○○、戊○○、乙○○」，有消費
    借款契約書影本在卷為證，上訴人甲○○、戊○○、乙○○並在連帶借款人簽名
    蓋章欄內簽名蓋章，稽其真意，確為對借款人洪約拿之五十萬元借款願負連帶保
    證之意，上訴人三人所辯當初洪約拿向被上訴人借款而由其三人為互保時，被上
    訴人說借款後沒有什麼責任問題，尚乏依據，難予採取。
三、按民法上所謂之連帶保證者，乃保證人與主債務人連帶負債務履行責任之意，本
    件上訴人三人既係借款人洪約拿之連帶保證人，則依民法第二百七十二條規定，
    各連帶債務人對於同一債務應負全部給付責任，依同法第二百七十三條第一項規
    定，連帶債務之債權人，得對於債務人中之一人或數人或其全體，同時或先後請
    求全部或一部之給付。從而，被上訴人依據消費借貸契約及連帶保證之法律關係
    提起本訴，請求上訴人三人連帶給付借款人洪約拿尚未清償之借款三十二萬四千
    七百八十七元，及自九十一年四月三日起至清日止，按年息百分之七點五三計算
    之利息，以及自九十一年五月四日起至清償日止逾期六個月以內，按上開利率百
    分之十，逾期六個月以上按上開利率百分之二十計算之違約金，洵屬正當，原審
    予以准許，核無違誤，上訴人等仍執前詞指摘原判決不當，求為廢棄為無理由，
    其上訴應予駁回。
四、據上論結，本件上訴為無理由，依民事訴訟法第四百三十六條之一第三項、第四
    百四十九條第一項、第七十八條、第八十五條第二項，判決如主文。
中      華      民      國    九十二    年      六      月    二十三    日
                              臺灣花蓮地方法院民事庭
~B審判長法官  湯文章
~B法      官  饒金鳳
~B法      官  吳順龍
右正本證明與原本無異。
本件不得上訴（參見民事訴訟法第四百三十六條之二、第四百六十六條）。
~B法院書記官  陳賜福
中      華      民      國    九十二    年      六      月    二十三    日


司法院資訊處製作；財團法人民間司法改革基金會備份。
